# 请教老师：关注全资子公司清算注销账务处理问题

提问人：宁移白首 时间：2020-12-24 13:33:08
背景；B公司系A公司全资子公司，现已税务注销完毕准备进行工商注销。B公司目前账上还有银行存款 10 万，其他应付款欠A公司 300 万元除尚有银行存款 10 万外其余部分已无法偿还，另外实收资本为 4900 万，未分配利润-5190万。
问题 1 、关于B公司欠A公司 300 万，项目组认为用银行存款 10 万归还后尚余部分应进行债务重组并按照权益性交易处理，B公司冲销其他应付款并确认资本公积 290 万，A公司确认长投并冲销其他应收款 290 万。
问题 2 、B公司清算时将资本公积、实收资本与未分配利润进行对冲后，资产负债表为 0 ，此时A公司终止确认长投。
问题 3 、假定B公司明年才清算完毕，本年度A公司应将长投账面价值减计至为 0 。（无法获取公允价值）
请教老师以上处理是否恰当，谢谢。

回答人：chenyiwei
你的理解基本合理。另外在B公司清算完毕之前（即B的所有资产、负债清零之前）应继续纳入A公司的合并报表范围。